臺灣高等法院高雄分院刑事附帶民事訴訟判決　　九十三年度附民字第四二號
　　原　　　告　丙○○
　　被　　　告　乙○○
　　被　　　告　甲○○
右列被告等因妨害婚姻刑事案件（本院九十三年度上易字第三七八號），經原告提起
附帶民事訴訟，請求損害賠償，本院判決如左：
      主      文
被告應各給付原告新台幣貳拾伍萬元。
原告其餘之訴駁回。
      事實及理由
一、原告起訴主張：被告甲○○為原告之妻，竟與被告乙○○自民國九十二年九月間
    起，至九十二年九月二十五日止，在高雄縣等地連續發生性關係，破壞原告之婚
    姻，致原告精神上受有極大之痛苦。爰依侵權行為之法律關係，求為命被告乙○
    ○給付新台幣（下同）二百萬元，命被告甲○○給付六十萬元。
二、被告乙○○則以：原告主張之事實，並非真實，其兩人間僅發生性關係一次情事
    ，現無力賠償。被告甲○○則以，願賠償二十萬元各等語，資為抗辯。求為判決
    駁回原告之訴。
三、按附帶民事訴訟之判決，應以刑事訴訟判決所認定之事實為據，刑事訴訟法第五
    百條前段定有明文。本件原告主張上述期間被告甲○○係其配偶，被告間有發生
    性關係之事實，業據本院九十三年度上易字第三七八號刑事判決依通姦、相姦罪
    分別判處被告乙○○有期徒刑四月，被告甲○○有期徒刑三月在案，有該判決在
    卷可稽，則原告主張之事實，堪認真實。
四、不法侵害他人基於父母、子女或配偶關係之身分法益而情節重大者，被害人雖非
    財產上之損害，亦得請求賠償相當之金額，為民法第一百九十五條第三項所明定
    。另民法第一百八十四條第一項後段規定，故意以背於善良風俗之方法加害於他
    人者，亦應負損害賠償責任，而通姦之足以破壞夫妻間之共同生活而非法之所許
    ，此從公序良俗之觀點可得斷言，不問所侵害係何權利，對於配偶之他方應構成
    共同侵權行為。婚姻係以夫妻之共同生活為其目的，配偶應互相協力保持其共同
    生活之圓滿安全及幸福，而夫妻互守誠實，係為確保其共同生活之圓滿安全及幸
    福之必要條件，故應解為配偶因婚姻契約而互負誠實之義務，配偶之一方行為不
    誠實，破壞共同生活之圓滿安全及幸福者，即為違反因婚姻契約之義務而侵害他
    方之權利，他方得請求損害賠償，亦有最高法院五十五年度台上字第二０五三號
    判例意旨可供參酌。本件被告間有發生性關係之事實，既已明確，則原告請求被
    告共同賠償，即屬有據。本院審酌原告丙○○為高中畢業，現從事商業；而被告
    乙○○為高中畢業，現役軍人，被告甲○○為國小畢業，及被告間之行為，在我
    國之一般社會觀念，已足對原告之婚姻及配偶法益造成相當之傷害且情節重大，
    並使原告在精神上受有相當之痛苦等情，認原告請求賠償之金額，各以二十五萬
    元為相當。
五、從而，原告本於侵權行為之法律關係，請求被告各給付之金額，在二十五萬元為
    有理由，應予准許；至逾此範圍之請求，並無理由，應予駁回。
六、據上論結：本件原告之訴為一部有理由，一部無理由，依刑事訴訟法第五百零二
    條第一項、第二項，判決如主文。
中    華    民    國    九十三      年      八        月      三十一    日
                              臺灣高等法院高雄分院刑事第八庭
                                  審判長法官  郭雅美
                                        法官  裕斗
                                        法官  江泰章
右正本證明與原本無異。
原告對被告乙○○部分如不服本判決，應於收受送達後十日內向本院提出上訴狀。
其餘不得上訴。
                                      書記官  陳金卿
中    華    民    國      九十三      年     九         月       一     日
                                                                        ｋ
